【裁判字號】    97,聲,831
【裁判日期】    970725
【裁判案由】    返還提存物
【裁判全文】
臺灣桃園地方法院民事裁定               97年度聲字第831號
聲  請  人  威博實業有限公司
法定代理人  乙○○
                      （送達代收人  黃秀珠律師
相  對  人  新諾威工業有限公司
兼  上一人
法定代理人  甲○○    台北縣新莊市○○路82巷23號11樓之2
上列當事人間聲請返還擔保金事件，本院裁定如下：
    主  文
聲請駁回。
聲請程序費用由相對人負擔。
    理  由
一、本件聲請意旨略以：聲請人與相對人間請求返還提存物事件
    ，聲請人前遵本院95年度裁全字第1377號民事假扣押裁定，
    為擔保假扣押，曾提供新台幣（下同）1,000,000 元為擔保
    金，並以本院95年度存字第1241號提存事件提存後，聲請本
    院以95年度執全字第1108號假扣押執行相對人所有財產在案
    。嗣因該假扣押之本案訴訟侵權行為損害賠償事件業經臺灣
    高等法院95年度智上字第56號判決聲請人敗訴確定，聲請人
    乃定20日以上期間催告受擔保利益人即相對人行使權利而未
    行使，爰請求裁定返還擔保金等語，並提出本院95年度裁全
    第1377號假扣押裁定、本院95年度存字第1241號提存書、確
    定證明書、催告函及回執影本各1 份為證。
二、按訴訟終結後，供擔保人證明已定20日以上之期間，催告受
    擔保利益人行使權利而不行使者，法院應依供擔保人之聲請
    ，以裁定命返還其提存物，民事訴訟法第104 條第1 項第2
    款定有明文。本件聲請人雖主張其已向相對人新諾威工業有
    限公司與相對人甲○○為催告行使權利之通知，惟依據聲請
    人所提出之送達回證所載，聲請人顯然僅將前述催告通知送
    達與相對人新諾威有限公司，並未對相對人甲○○之住所地
    即台北縣新莊市○○路82巷23號11樓之2 地址為送達，故前
    述催告通知並未合法送達與相對人甲○○，聲請人之催告即
    屬於法不合，又因本件聲請人係請求相對人新諾威有限公司
    與相對人甲○○連帶負擔侵權行為損害賠償債務，其所提供
    之擔保金對相對人而言即屬不可分，自無從區隔相對人新諾
    威有限公司與相對人甲○○部分，從而，聲請人請求返還本
    院95年度存字第1241號所提存之擔保金1,000,000 元，因其
    對相對人甲○○部分未完成催告行使權利部分，請求即屬於
    法無據，應予駁回。
三、依民事訴訟法第95條、第78條，裁定如主文。
中    華    民    國    97    年    7     月    25    日
                  民事第三庭    法  官  陳清怡
以上正本係照原本作成。
如對本裁定抗告須於裁定送達後10日內向本院提出抗告狀，並應
繳納抗告裁判費新台幣1,000 元。
中    華    民    國    97    年    7     月    29    日
                                書記官  劉璟佳


司法院資訊處製作；財團法人民間司法改革基金會備份。
